ACORDAO-COMPLETO-2473610

ACÓRDÃO DE RELAÇÃO

ACÓRDÃO DE RELAÇÃO 948/2021 ATA 14/2021 - PLENÁRIO

Acórdão 948/2021-TCU-Plenário
Vistos, relacionados e discutidos estes autos de recurso de reconsideração interposto por Luiz Enok Gomes da Silva, contra o Acórdão 2346/2020-TCU-Plenário;
	Considerando que a notificação da decisão ocorreu em 1/10/2020, a oposição de embargos de declaração intempestivos (em 14/10/2020) e não conhecidos (notificação em 22/2/2021) e que o presente recurso foi interposto em 2/03/2021, restando expirado, portanto, o prazo de 15 (quinze) dias estabelecido no art. 33 da Lei 8.443/1992;
	Considerando que o parágrafo único do art. 32 da Lei 8.443/92 e o § 2º do art. 285 do Regimento Interno do TCU não autorizam o conhecimento de recurso de reconsideração intempestivo, salvo em razão da superveniência de fatos novos;
	Considerando que a análise do recurso pela Serur e pelo Ministério Público junto ao TCU demonstrou que os elementos apresentados não suprem a exigência necessária para que seja relevada a intempestividade;
	Considerando, ainda, a conclusão sobre não ocorrência de prescrição das pretensões punitiva e ressarcitória tanto nos termos do Acórdão 1441/2016-TCU-Plenário, quanto em relação ao disposto na Lei 9.873/1999;
	Considerando os pareceres uniformes da Secretaria de Recursos e do Ministério Público junto ao Tribunal no sentido do não-conhecimento do presente recurso, por ser intempestivo e não apresentar fatos novos;
	Os Ministros do Tribunal de Contas da União, reunidos em Sessão de Plenário, ACORDAM, por unanimidade, com fundamento no art. 32, parágrafo único, da Lei 8.443/1992 c/c o art. 285, caput e § 2º, do Regimento Interno do TCU, em não conhecer do recurso de reconsideração, por restar intempestivo e não apresentar fatos novos; e, dar ciência ao recorrente deste acórdão.
1. Processo TC-Processo 029.349/2015-0 (TOMADA DE CONTAS ESPECIAL) 
	1.1. Responsáveis: Eugênio Paccelli Trigueiro Pereira (XXX.996.854-XX) ; Fundação José Américo (08.667.750/0001-23) ; Luiz Enok Gomes da Silva (XXX.184.154-XX) ; Maria Senharinha Soares Ramalho (XXX.621.504-XX) 
	1.2. Recorrente: Luiz Enok Gomes da Silva (XXX.184.154-XX) 
	1.3. Órgão/Entidade: Universidade Federal da Paraíba
	1.4. Relator: Ministro Walton Alencar Rodrigues
	1.5. Representante do Ministério Público: Procurador Marinus Eduardo De Vries Marsico
	1.6. Relatora da deliberação recorrida: Ministra Ana Arraes
	1.7. Unidades Técnicas: Secretaria de Recursos (Serur) ; Secretaria de Controle Externo de Tomada de Contas Especial (SecexTCE) .
	1.8. Representação legal: Fabio Vinicius Maia Trigueiro (16027/OAB-PB) , representando Eugênio Paccelli Trigueiro Pereira; Washington Luis Soares Ramalho (6589/OAB-PB) , representando Maria Senharinha Soares Ramalho. 
	1.9. Determinações/Recomendações/Orientações: não há.

Universidade Federal da Paraíba

Eugênio Paccelli Trigueiro Pereira (XXX.996.854-XX); Fundação José Américo (08.667.750/0001-23); Luiz Enok Gomes da Silva (XXX.184.154-XX); Maria Senharinha Soares Ramalho (XXX.621.504-XX)

ACORDAO-COMPLETO-2488007

Acórdão de Relação 1646/2021 - Plenário

Acórdão de Relação

ACORDAO-COMPLETO-2515043

Acórdão de Relação 2536/2021 - Plenário

WALTON ALENCAR RODRIGUES

Ministra Ana Arraes

Fabio Vinicius Maia Trigueiro (16027/OAB-PB), representando Eugênio Paccelli Trigueiro Pereira; Washington Luis Soares Ramalho (6589/OAB-PB), representando Maria Senharinha Soares Ramalho.

Procurador Marinus Eduardo De Vries Marsico

TOMADA DE CONTAS ESPECIAL (TCE)

Secretaria de Recursos (Serur); Secretaria de Controle Externo de Tomada de Contas Especial (SecexTCE).